---
title: "R Notebook"
output: html_notebook
---

Add a new chunk by clicking the *Insert Chunk* button on the toolbar or by pressing *Ctrl+Alt+I*.

#exportação dos dados de um arquivo CSV

```{r}
pokemon <- read.csv("C:/Users/zackv/Área de Trabalho/Atividade/Pokemon.csv",header = T, sep = ",")
```

#Criar uma tabela de frequência

```{r}
table(pokemon$Type.1)
```

#salvar tabela de frequencia em um objeto

```{r}
tabFreq <- as.data.frame(table(pokemon$Type.1))
```

#renomear nome de colunas da tabela

```{r}
names(tabFreq) <- c("tipoPokemon","frequencia")
```

#criando gráfico de barra

```{r}
ggplot() + geom_bar(data = tabFreq, aes(x = tipoPokemon, y = frequencia), stat ="identity")
```

#gerados gráficos utilizando os conceitos já abordados até o momento sobre médias

```{r}
mean(pokemon$Attack)
```

#Código para baixar, instalar e ativar pacote

```{r}
## instalar pacotes a serem utilizados
install.packages("plyr")
```

#ativar pacote que ser utilizado

```{r}
library(plyr)
```

#media de ataque por tipo de pokemon

```{r}
mediaAtaque <- ddply(pokemon, ~Type.1, summarise, mean = mean(Attack))
```

#gráfico com a média de ataque para cada tipo de Pokémon

```{r}
ggplot() + geom_bar(data = mediaAtaque, aes(x = Type.1, y = mean),stat = "identity") + ggtitle("Media de ataque por Tipo de pokemon")
```

#Inserindo mediaAtaque e medidaDefesa em um mesmo objeto media

```{r}
media <- cbind(mediaAtaque, mediaDefesa[,2])
```

#Alterando o nome das colunas do objeto

```{r}
names(media) <- c("tipo", "mediaAtaq","mediaDef")
```

#nstalando e habilitando pacote

```{r}
install.packages("reshape2")
library(reshape2)
```

#transformando colunas em linhas

```{r}
mediaAtqDef <- melt(media, id = c("tipo"))
```

#Alterando nome colunas do objeto mediaAtqDef

```{r}
names(mediaAtqDef) <- c("tipo","ataq_def", "valor")
```

#grafico de barra com media de ataque e defesa por tipo de pokemon. Modelo com uma barra em cima da outra

```{r}
ggplot(data = mediaAtqDef) +geom_bar(aes(x = tipo, y = valor,fill = ataq_def), stat = "identity") +ggtitle("Media de ataque e defesa por Tipo de pokemon")
```

#grafico de barra com media de ataque e defesa por tipo de pokemon. Modelo com uma barra ao lado da outra

```{r}
ggplot(data = mediaAtqDef) + geom_bar(aes(x = tipo, y = valor,fill = ataq_def), stat = "identity",position=position_dodge()) + ggtitle("Media de ataque e defesa por Tipo de pokemon")
```

#media de defesa por tipo de pokemon

```{r}
mediaDefesa <- ddply(pokemon, ~Type.1, summarise, mean = mean(Defense))
```

#grafico para média de defesa por tipo de pokemon

```{r}
ggplot(data = mediaDefesa) + geom_bar(aes(x = Type.1, y = mean), stat = "identity") + ggtitle("Media de defesa por Tipo de pokemon")
```
